【裁判字號】    89,訴,1532
【裁判日期】    900824
【裁判案由】    傷害
【裁判全文】
臺灣桃園地方法院刑事判決                        八十九年度訴字第一五三二號
    公  訴  人  臺灣桃園地方法院檢察署檢察官
    被      告  乙○○
                丙○○
右列被告等因傷害案件，經檢察官提起公訴（八十九年度偵字第八二一０號），本院
判決如左︰
    主  文
乙○○、丙○○共同傷害人之身體，各處拘役伍拾日，如易科罰金均以參佰元折算壹
日。
    事  實
一、丙○○、乙○○於民國八十九年四月二十九日凌晨在位於桃園縣中壢市○○街五
    十一號「魅力四射ＰＵＢ」內飲酒時，因小姐作檯問題，對同在店內消費之丁○○不滿，乙○○與丙○○即基於共同傷害人身體之犯意聯絡，由丙○○先起身往
    舞台，並手持上開ＰＵＢ店內之椅子，朝當時正在舞台上之丁○○頭部及身體毆
    打；而乙○○亦至舞台上徒手毆打丁○○之身體，致丁○○受有頭部外傷併前額
    、下唇及舌部多處裂傷等傷害。嗣經上開店內小姐勸阻，丙○○、乙○○二人始
    停手，並由丁○○報警查獲上情。
二、案經丁○○訴由桃園縣警察局中壢分局報告臺灣桃園地方法院檢察署檢察官偵查
    起訴。
    理  由
一、右揭犯罪事實，業據被告丙○○於警訊至本院調查時均供承不諱，核與告訴人丁○○指訴情節相符，並有證人即在場目擊者甲○○於警訊至本院調查時均結證稱
    被告乙○○、丙○○分持椅子及徒手毆打告訴人丁○○，且於本院九十年三月十
    六日調查時證稱：「當時光線昏暗，但是舞池內有燈，我可以很清楚看見就是丙○○與乙○○二人毆打丁○○。」等語（本院該次訊問筆錄參照）屬實，並有新
    永和醫院八十九年四月二十九日乙種診斷證明書附於偵查卷第十四頁可憑，被告
    丙○○、乙○○共同傷害告訴人丁○○一情，事證明確。雖被告乙○○矢口否認
    涉有共同傷害犯行，辯稱：當時伊去上廁所回來後，就發現丙○○與丁○○等人
    在打架，伊並無毆傷丁○○云云。惟查：按共同被告所為不利益於己之陳述，固
    有證明其他共同被告犯罪之證據，但其陳述須無瑕疵可指，且該陳述有無疑竇，
    能否採信，法院應依刑事訴訟法第二百七十條第二項之規定，於職權範圍內，調
    查其他必要之證據，以察其是否與事實相符（最高法院二十年上字第一八七五號
    、三十一年上字第二四二三號、四十六年臺上字第四一九號判例意旨參照）。而
    本件共同被告丙○○於本院歷次調查時，均堅稱被告乙○○確有與其共同毆打告
    訴人，且其供述均一致無瑕疵，又與事實相符，是共同被告丙○○之供述，足資
    作為認定被告乙○○亦有出手傷害告訴人之證據；再證人甲○○與被告乙○○、
    潘進順二人均素無怨隙，且於具結負偽證罪處罰之心理壓力下，仍屢次證稱被告
    丙○○、乙○○係共同傷害丁○○，而被告乙○○先於警訊時辯稱當時因生氣踢
    翻桌子云云，復於本院調查時改辯稱僅係要上廁所拉開椅子，被告乙○○前後辯
    稱亦有不同，是被告乙○○之上開辯解，顯係事後卸責之詞，不足採信，被告二
    人共同傷害犯行，事證明確，應予依法論科。
二、核被告乙○○、丙○○所為，係犯刑法第二百七十七條第一項之普通傷害人之身
    體罪。被告二人間具有犯意聯絡及行為分擔，應以共同正犯論。查被告行為後，
    關於易科罰金之折算標準，刑法第四十一條業於九十年一月十日經修正公布，並
    於同年月十二日生效，易科罰金之適用範圍擴大為最重本刑五年以下有期徒刑之
    罪，並明定併合處罰之數罪，如各罪均得易科罰金者，其應執行之刑逾六月時，
    亦得適用之，是被告行為後法律已有變更，應依刑法第二條第一項前段之規定，
    適用裁判時即修正後之刑法第四十一條第一項前段，附此敘明。爰審酌被告乙○○、丙○○之品行，因酒後而與告訴人起爭執，即分持椅子及徒手毆打告訴人，
    且告訴人所受傷勢非輕，至今均尚未與告訴人達成和解等一切情狀，各量處如主
    文所示之刑，並均諭知易科罰金之折算標準。
三、被告丙○○經合法傳喚，無正當理由不到庭，本院認本件係應科拘役之案件，爰
    不待其陳述逕行判決。
據上論斷，應依刑事訴訟法第二百九十九條第一項前段、第三百零六條，刑法第二條
第一項前段、第二十八條、第二百七十七條第一項、修正後第四十一條第一項前段，
罰金罰鍰提高標準條例第一條前段、第二條，判決如主文。
本案經檢察官陳美華到庭執行職務
中      華      民      國    九十      年      八      月    二十四    日
                                  臺灣桃園地方法院刑事第六庭
                                      審判長法  官  孫 惠 琳
                                            法  官  林 曉 芳
                                            法  官  簡 婉 倫
右正本證明與原本無異。
如不服本判決，應於判決送達後十日內向本院提出上訴狀( 應附繕本 )，上訴於
臺灣高等法院。
                                            書記官  王 泰 元
中      華      民      國    九十      年      九      月      四      日
附錄本案論罪科刑法條
刑法第二百七十七條
傷害人之身體或健康者，處三年以下有期徒刑、拘役或一千元以下罰金。
犯前項之罪因而致人於死者，處無期徒刑或七年以上有期徒刑；致重傷者
，處三年以上十年以下有期徒刑。


司法院資訊處製作；財團法人民間司法改革基金會備份。
